臺灣新北地方法院民事裁定
110年度勞小上字第29號
上  訴  人  梁崇民  

被  上訴人  高義芳  

上列當事人間請求損害賠償事件，上訴人對於中華民國110年9月
29日本院110 年度勞小字第83號第一審判決提起上訴，本院裁定
如下：
    主      文
上訴駁回。
第二審訴訟費用新臺幣壹仟伍佰元由上訴人負擔。
    事實及理由
一、按對於小額程序之第一審判決提起上訴，非以其違背法令為
    理由，不得為之，且上訴狀內應記載上訴理由，表明原判決
    所違背之法令及其具體內容，暨依訴訟資料可認為原判決有
    違背法令之具體事實，民事訴訟法第436 條之24第2 項、第
    436 條之25定有明文。而依同法第468 條規定，判決不適用
    法規或適用不當者，為違背法令；依同法第469 條規定，判
    決有該條所列各款情形之一者，為當然違背法令。是當事人
    對於小額程序之第一審判決提起上訴，如依民事訴訟法第43
    6 條之32第2 項準用同法第468 條規定，以判決不適用法規
    或適用法規不當為理由，其上訴狀或理由書應有具體之指摘
    ，並揭示該法規之條項或其內容，若係成文法以外之法則，
    應揭示該法則之旨趣，倘為司法院之解釋或最高法院之判例
    ，則應揭示該判解之字號或其內容；如依民事訴訟法第436
    條之32第2 項準用同法第469 條第1 款至第5 款所列各款情
    形為理由，其上訴狀或理由書應揭示合於該條款之事實，上
    訴狀或理由書如未依此項方法表明者，或其表明者與上開法
    條規定不合時，即難認為已對原判決違背法令有具體之指摘
    ，其上訴自非合法（最高法院71年台上字第314 號裁定意旨
    參照）。又依民事訴訟法第436 條之32第2 項準用同法第47
    1 條第1 項之上訴法律審（第三審）之規定，小額程序之上
    訴人若未於提起上訴後20日內提出如上所述之合法上訴理由
    書於第二審法院，第二審法院無庸命其補正，即得依同法第
    436 條之32第2 項準用同法第444 條第1 項前段之規定，逕
    以裁定駁回之。次按當事人於第二審程序不得提出新攻擊或
    防禦方法，但因原法院違背法令致未能提出者，不在此限，
    民事訴訟法第436 條之28亦有明定。
二、本件上訴意旨略以：今日訴訟之形成，源自於輔仁大學違法
    執法、知法玩法，屬於智慧型犯罪，合先敘明。上訴人近日
    研究始發現輔大性教會（監察院用詞）以違法程序構陷上訴
    人。民國106 年1 月9 日，性教會違法濫權先斷，以防治準
    則第29條性侵誣陷（事實上根本沒有騷擾，更非性侵），且
    故意不依法定程序移送管轄（依法應在第一時間提報學校、
    移送教評會審議是否停聘及調查、審議是否停課停薪）之後
    又於106 年1月17日詐騙上訴人親自到場洩漏身分（洩漏秘
    密）違反性教法第22條、防治準則第24條之規定，且觸犯刑
    法第132 、304 、305、213條。性教會無權解聘，應移送而
    未移送權責管轄機關（教評會是「聘」字權責管轄機關）虛
    構申復程序。被上訴人為性教會委員，為上開不法認證背書
    ，應賠償慰撫金新臺幣（下同）10萬元，民法第184條、195
     條參照等語。併聲明：被上訴人以詐術欺騙原審法官，原
    判決廢棄，並賠償10萬元，及自起訴狀繕本送達翌日起至清
    償日止，按年息百分之5 計算之利息（見本院卷第23頁）。
三、經查：上訴人就本院110 年度勞小字第83號小額程序第一審
    判決提起上訴，核其上訴意旨，並未具體指出原審判決有民
    事訴訟法第468 條、第469 條第1 款至第5 款所定如何違背
    法令之情事，更未指明原審判決所違反之法令條項或其內容
    以及依訴訟資料有何判決違背法令之具體事實，參諸前開說
    明，自不得謂已合法表明上訴理由，從而本件上訴，顯難認
    為合法。本件上訴人既未依法提起上訴，且已逾上開20日之
    補提上訴理由法定期間，迄今仍未補提合法之上訴理由書，
    應認本件上訴為不合法，而毋庸命其補正，逕以裁定駁回之
    。
四、末按法院為訴訟費用之裁判時，應確定其費用額，民事訴訟
    法第436 條之19第1 項定有明文，依同法第436 條之32第1
    項規定，於小額事件之上訴程序亦準用之。上訴人提起本件
    上訴既經駁回，爰確定本件訴訟費用額為1,500 元，由敗訴
    之上訴人負擔。
五、據上論結，本件上訴為不合法，依民事訴訟法第436 條之32
    第1項、第2項、第444條第1項前段、第436條之19第1項、第
    95條、第78條，裁定如主文。
中　　華　　民　　國　 110　　年　　12　　月　　21　　日
                    勞動法庭 審判長法　官　張誌洋
                                   法　官　劉以全
                                   法　官　許珮育
以上正本係照原本作成。
本判決不得上訴。
中　　華　　民　　國　 110　　年　　12　　月　　21　　日
                                   書記官　陳又甄